臺灣高等法院高雄分院刑事判決
111年度上訴字第713號
上  訴  人  
即  被  告  施有恆



上列上訴人即被告因妨害風化案件，不服臺灣高雄地方法院111
年度訴字第39號，中華民國111年5月31日第一審判決（起訴案號
：臺灣高雄地方檢察署110年度偵字第9771號），提起上訴，本
院判決如下：
    主  文
上訴駁回。
    事  實
一、乙○○係「品妃養生會館」（址設高雄市○鎮區○○路000號）負
    責人，基於意圖使成年女子與不特定男客為猥褻行為，而媒
    介、容留以營利之犯意，在上開場所媒介並容留成年女子阮
    ○○為男客進行按摩及撫摸生殖器之猥褻行為（即半套性服務
    ），消費方式為每次90分鐘收費新臺幣（下同）1,000元，
    按摩小姐阮○○可分得700元，餘則歸店家所有，以此方式營
    利。嗣於民國110年3月23日15時25分前某時，適有男客吳○○
    前往上址店內消費，由阮○○出面接待並引領吳○○至2樓第201
    號包廂内，為吳○○以90分鐘1,000元之代價，從事半套性服
    務。旋於同日15時25分許，為警持法院核發之搜索票前往上
    址搜索，查獲阮○○為吳○○進行半套性服務，並扣得如附表所
    示之物，而查悉上情。
二、案經高雄市政府警察局前鎮分局報告臺灣高雄地方檢察署檢
    察官偵查起訴。
    理  由
一、證據能力：
　　被告以外之人於審判外之陳述，雖不符刑事訴訟法第159 條
    之1 至之4 等4 條之規定，而經當事人於審判程序同意作為
    證據，法院審酌該言詞陳述或書面陳述作成時之情況，認為
    適當者，亦得為證據；當事人、代理人或辯護人於法院調查
    證據時，知有刑事訴訟法第159 條第1 項不得為證據之情形
    ，而未於言詞辯論終結前聲明異議者，視為有前項之同意，
    同法第159 條之5 定有明文。立法意旨在於傳聞證據未經當
    事人之反對詰問予以核實，原則上先予排除；惟若當事人已
    放棄反對詰問權，於審判程序中表明同意該等傳聞證據可作
    為證據；或於言詞辯論終結前未聲明異議，基於尊重當事人
    對傳聞證據之處分權，及證據資料愈豐富，愈有助於真實發
    見之理念，且強化言詞辯論主義，使訴訟程序得以順暢進行
    ，上開傳聞證據亦均具有證據能力。查本案判決所引用具傳
    聞性質之各項證據資料，因檢察官、被告乙○○均同意有證據
    能力（詳本院卷第45頁），本院審酌各該傳聞證據作成時之
    情況，認均與本件待證事實具有關聯性，且查無證據足以證
    明言詞陳述之傳聞證據部分，陳述人有受外在干擾、不法取
    供或違反其自由意志而陳述之情形；書面陳述之傳聞證據部
    分，亦無遭變造或偽造之情事，衡酌各該傳聞證據，作為本
    案之證據亦屬適當，自均得為證據，而均有證據能力。
二、訊據被告否認有何圖利容留女子與男客為猥褻行為之犯行，
    辯稱：店內係從事純按摩服務，事實上並未從事半套或全套
    性交易服務。扣案衛生紙團並無證據證明是否留有精液，扣
    案保險套是之前小姐留下來的。店裡平時從業人員僅1至3人
    ，如同時工作將無人看守樓下門庭，故先反鎖，如樓下門庭
    有人，不可能會反鎖。房間安裝監視器實為樓下門庭無人時
    ，讓從業人員知道是否有顧客前來，及防範場所安全，保障
    人員安全等語。經查：
　㈠被告係「品妃養生會館」（址設高雄市○鎮區○○路000號）負
    責人。110年3月23日15時25分前某時，適有男客吳○○前往上
    址店內消費，由阮○○出面接待並引領吳○○至2樓第201號包廂
    内。嗣於同日15時25分許，警方持法院核發之搜索票前往上
    址搜索，扣得如附表所示之物等情。業據被告於本院準備程
    序中自承在卷（詳本院卷第46頁之爭執及不爭執事項），並
    經證人即男客吳○○、員工即服務小姐阮○○、被告之妻阮氏○○
    、員警甲○○於偵查或本院審理中證述在卷（詳偵卷第39頁以
    下、第61頁以下、第64頁、第65頁；本院卷第107頁以下）
    ，並有搜索票、搜索扣押筆錄、扣押物品目錄表、扣押物品
    收據、扣押物品相片、高雄市政府經濟發展局107年5月29日
    高市經發商字第10760872700號函暨商業登記抄本、現場照
    片可參（詳警卷第25頁、第27頁以下、第35頁以下、第39頁
    以下；偵卷第95頁以下）。故此部分之事實，應堪認定。
　㈡被告雖以前開情詞置辯，且證人阮○○亦於警詢、偵查中證稱
    ：吳○○自己進來養生館消費，剛好是我輪班，所以由我接待
    他；我們雙方都未提到要從事性交易，就單純的徒手按摩；
    我沒有從事性交易，消費90分鐘是1,000元，我拿700元，老
    闆拿300元；被告及阮氏○○有交代不可以從事全套或半套性
    交易等語（詳警卷第15頁、第16頁、第17頁；偵卷第63頁、
    第64頁）。惟證人阮○○與男客吳○○從事半套性交易行為之事
    實，業據證人吳○○於警詢及偵查中證陳：由小姐阮○○接待我
    ，就直接帶我上去二樓的房間；阮○○幫我按到正面時，主動
    詢問我有沒有要從事半套的性交易，我回覆她說好；是由小
    姐將潤滑油抹在我的生殖器上，再用雙手摩擦我的生殖器直
    到射精為止；一次性交易代價是1,200元，我完事盥洗完畢
    後，直接在一樓櫃台將1,200元交給阮○○；性交易結束後我
    就抽取一張衛生紙擦拭我的身體，然後丟棄在垃圾桶；在按
    摩過程中，小姐的手有接近我的性器官，我有生理反應，小
    姐問我要不要用出來，我說好，且當時她並沒有跟我說要另
    外加價，我當然說好等語（詳警卷第10頁、第11頁；偵卷第
    41頁）。爰審酌：　　
　①扣案衛生紙團係證人吳○○於接受證人阮○○服務後，所使用之
    衛生紙團等情，業據證人吳○○於警詢中證述在卷（詳警卷第
    11頁），核與證人甲○○於本院審理中證述相符（詳本院卷第
    108頁）。又經本院將該扣案衛生紙團送高雄市政府警察局
    以酸性磷酸酵素法、前列腺抗原P30免疫層析法鑑定（鑑定
    日期為111年9月12日）後，結果均呈陽性反應，經以顯微鏡
    檢視，未發現精細胞。酸性磷酸酵素為精液中含量極高之蛋
    白質，刑事鑑定實驗室以檢測該酵素之活性，作為篩檢精液
    斑跡可能存在處之初步檢測法；前列腺抗原P30為人類體內
    前列腺所製造之一種蛋白質，在精液中含量較其他體液高出
    數百倍，刑事鑑定實驗室常利用前列腺抗原之免疫反應來鑑
    別人類精液是否存在，上述2種均為精液斑跡之可能性試驗
    ，惟無法評估精液之濃度含量，僅能針對精液中之成分進行
    檢測。顯微鏡檢測為精液斑之確認性檢驗，但對於陳舊的檢
    體及無精蟲或結紮著之精液斑不適用，另衛生紙斑跡之取樣
    位置亦有影響，本案顯微鏡檢視未發現精子細胞，可能為上
    述原因。惟酸性磷酸酵素檢測為陽性，前列腺抗原檢測亦為
    陽性，且檢出男性DNA-STR型別，雖未發現精子細胞，研判
    檢出之男性DNA係來自精液之可能性較高等情。有高雄市政
    府警察局111年10月17日高市警刑鑑字第11136524600號鑑定
    書、111年11月1日高市警刑鑑字第11136694700號函在卷可
    參（詳本院卷第57頁以下、第81頁以下）。　　
　②證人吳○○於接受證人阮○○服務後，曾至浴室盥洗，並將衛生
    紙丟棄在垃圾筒等情，業據證人吳○○證述如前。核與證人甲
    ○○於本院審理中證陳：衛生紙查獲地點是在該樓層房間外之
    盥洗室內，當時看到顧客身上有一點濕，好像剛洗過澡的樣
    子，所以我們有去檢查盥洗室；就是垃圾桶蓋上的衛生紙等
    語相符（詳本院卷第108頁）。如證人吳○○至「品妃養生會
    館」消費，僅單純接受證人阮○○為按摩服務，證人吳○○於接
    受按摩服務後，衡情應不至於前往浴室或盥洗室盥洗身體。
    證人吳○○會前往浴室或盥洗室盥洗，應係接受證人阮○○為半
    套性交易服務，於射精後，需使用衛生紙擦拭性器，並盥洗
    身體。綜合上情，並參以扣案衛生紙團經送驗後，確呈酸性
    磷酸酵素，前列腺抗原陽性反應之事實，業如前述。堪認證
    人吳○○前開關於證人阮○○為其從事半套性交易行為至射精之
    證述，應可採信。又因扣案衛生紙團係於110年3月23日被警
    查扣，距離該衛生紙團於111年9月12日進行鑑定，已近1年6
    月，扣案衛生紙團經以顯微鏡檢視，未發現精子細胞，有可
    能係因檢體陳舊所致，尚不能因未發現精子細胞，即為被告
    有利之認定。
　③關於本次半套性交易之代價，證人吳○○證述係1,200元，固與
    扣案現金1,000元不符，亦與證人阮○○所述消費金額1,000元
    有異。惟本件係證人阮○○於按摩過程中，以手接近證人吳○○
    性器官，致證人吳○○產生生理反應後，在未表示加價之情形
    下，經證人吳○○應允後，為證人吳○○從事半套性交易服務等
    情，業據證人吳○○證述如前。如「品妃養生會館」僅係單純
    從事按摩服務，從事半套性交易行為係服務小姐個人行為，
    衡情證人阮○○於從事按摩行為之餘，另為證人吳○○從事半套
    性交易服務，應會要求證人吳○○另行支付半套性交易服務之
    代價。然證人阮○○於證人吳○○未明確表示欲從事半套性交易
    行為之前，即與證人吳○○約定本次服務之代價，嗣為證人吳
    ○○從事半套性交易行為時，仍未加價，顯見證人阮○○原與證
    人吳○○所約定之服務代價，本包含從事半套性交易行為在內
    。即「品妃養生會館」對外雖以從事按摩服務收費，但該收
    費內容應包含從事半套性交易行為在內。被告身為「品妃養
    生會館」負責人，自應知悉上開消費模式。證人阮○○與證人
    吳○○為半套性交易行為，應非純屬證人阮○○之個人行為。
　④本件警方查獲之際，「品妃養生會館」大門設有地鎖，從事
    半套性交易之第201號包廂内，設有監視器並開啟之事實，
    業據證人甲○○於本院審理中證述在卷（詳本院卷第108頁、
    第109頁），並有現場相片可參（詳偵卷第103頁）。被告雖
    辯稱大門設置地鎖、包廂內設置監視器之目的，係如果無人
    看守樓下門庭時，可將地鎖上鎖，並以監視器視觀看樓下是
    否有顧客前來（詳被告聲明上訴狀，本院卷第9頁）。惟證
    人吳○○進入店內消費時，除證人阮○○外，另有2名同事在場
    之事實，業據證人阮○○於警詢中證述在卷（詳警卷第15頁）
    ，並經證人吳○○於偵查中證述：我當天進去，有幾個女生坐
    在那邊等語（詳偵卷第39頁）。則在現場尚有證人阮○○其他
    同事在場之情形下，「品妃養生會館」大門應無上鎖之必要
    ，201號包廂内所設置之監視器亦無需開啟。如「品妃養生
    會館」僅係單純從事按摩服務，在經營服務項目並未涉及不
    法之下，於營業期間，應無需將大門上鎖，亦無需於第201
    號包廂内開啟監視器。且當時亦不符合被告所述須將大門上
    鎖，須於包廂內開啟監視器之情事。然該店仍將大門上鎖，
    仍於包廂內開啟監視器，堪認該店為上開行為，應係為防止
    從事不法行為，遭警察覺，適足以佐證「品妃養生會館」之
    消費服務內容，確實包含事半套性交易行為在內。
　⑤綜上，被告前開所辯，尚無法為其有利之認定。本案事證明
    確，被告圖利容留猥褻犯行，應堪認定。　
三、論罪部分：　　
　　所謂容留係指供給場所予性交或猥褻者；所謂猥褻，係姦淫
    以外有關風化之一切色慾行為而言。本件證人阮○○以撫摸證
    人吳○○生殖器至射精之方式，提供半套性服務，其目的應在
    刺激、滿足男客之性慾，自屬有礙社會風化之猥褻行為。又
    被告提供「品妃養生會館」之場所，使其雇用之證人阮○○在
    內與證人吳○○為猥褻行為以營利，核其所為，係犯刑法第23
    1條第1項前段之圖利容留猥褻罪。其媒介之低度行為均應為
    容留之高度行為所吸收，不另論罪。
四、維持原審判決之理由：
　　原審認被告罪證明確，因而適用相關法律規定，並以行為人
    之責任為基礎，審酌被告明知政府執法單位極力掃蕩色情行
    業，仍不循正途謀生，假藉經營按摩、養生之名義，遂行妨
    害風化之實，藉由從事容留女子與男客為「半套」性交易而
    居中牟利，對社會治安及生活秩序構成潛在威脅，且酌以被
    告否認犯行之犯後態度，應予非難。惟念及被告無前科之素
    行狀況，有臺灣高等法院被告前案紀錄表可參，並考量本次
    遭查獲之犯行僅有1次，交易及獲利金額亦非甚鉅，及參以
    本案之經營規模、犯罪情節及所生損害尚非嚴重等情，兼衡
    被告自述之智識程度、經濟暨生活狀況，暨犯罪動機、手段
    、所生危害等一切情狀，量處被告有期徒刑4月，並諭知如
    易科罰金，以1,000元折算1日之標準。再就沒收部分說明：
    ㈠扣案如附表編號2所示之小姐班表、編號3所示之帳冊，均
    用以記載「品妃養生會館」性交易之帳務事項，屬被告所有
    供犯罪所用之物，應依刑法第38條第2項前段規定，宣告沒
    收之。㈡又證人吳○○前往「品妃養生會館」消費並支付1,000
    元，依前述該會館與小姐之三、七分帳比例，被告可分得30
    0元、證人阮○○可分得700元。參以證人阮氏○○於警詢中證稱
    ：店內消費90分鐘1,000元，小姐交300元給我（詳警卷第22
    頁），可見客人係將消費款交付服務人員，再由服務人員依
    比例交款予店家，堪認附表編號4中的300元即屬被告之犯罪
    所得。至該編號之其餘現金700元屬證人阮○○所有，因證人
    阮○○非本案之共同正犯，故非犯罪所得，爰不予宣告沒收之
    。㈢至附表編號1所示保險套、編號5所示按摩油、編號6所示
    衛生紙團，其中之保險套雖可作為本案犯罪之補強證據，然
    考量上開物品均非違禁物，倘予沒收實無助達成犯罪預防之
    目的，均不具刑法上重要性，爰依刑法第38條之2第2項規定
    ，不予宣告沒收之。經核原判決認事用法，核無不合，量刑
    亦已斟酌刑法第57條各款所列情狀，而未逾越法定範圍，亦
    未濫用其職權，應屬適當。被告以否認犯罪為由，提起上訴
    ，指摘原判決不當，為無理由，應予駁回。
據上論結，應依刑事訴訟法第368 條，判決如主文。
本案經檢察官張媛舒提起公訴，檢察官高碧霞到庭執行職務。
中　　華　　民　　國　　111 　年　　11　　月　　30　　日
                  刑事第三庭    審判長法  官  吳進寶
                                      法  官  徐美麗
                                      法  官  方百正
以上正本證明與原本無異。
如不服本判決應於收受本判決後20日內向本院提出上訴書狀，其
未敘述上訴理由者，並得於提起上訴後20日內向本院補提理由書
狀（均須按他造當事人之人數附繕本）「切勿逕送上級法院」。
中　　華　　民　　國　　111 　年　　11　　月　　30　　日
　　　　　　　　　　　　　　　　　　　書記官  呂姿儀
附錄本判決論罪科刑所依據之法條：
刑法第231條
意圖使男女與他人為性交或猥褻之行為，而引誘、容留或媒介以
營利者，處5年以下有期徒刑，得併科10萬元以下罰金。以詐術
犯之者，亦同。
公務員包庇他人犯前項之罪者，依前項之規定加重其刑至二分之
一。
附表
編號 物品名稱 數量  1 保險套 4枚  2 小姐班表 1張  3 帳冊 2本  4 營業所得 1,000元  5 按摩油 1瓶  6 衛生紙團 1團